# 现金流量表附表的编制

提问人：pangniu8 时间：2015-03-10 13:17:04
@chenyiwei 陈老师你好： 在编制现金流量表附表时，“固定资产折旧、油气资产折耗、生产性生物资产折旧”这一项 指的是进利润表的折旧费用 还是全部计提的折旧费用 （例如有计入在建工程的折旧费用），谢谢~

回答人：chenyiwei
仅包含计入期间费用和存货成本的折旧、摊销费用，不包括资本化计入在建工程成本的折旧、摊销费用。

提问人：pangniu8 时间：2015-03-11 12:42:42
老师：这个不太理解，有什么依据么

回答人：chenyiwei
附表中的调整项目都是对净利润和经营活动净现金流的影响不一致的项目，或者是影响净利润但不影响经营现金流（如折旧、摊销、资产减值准备等），或者是影响经营现金流但不影响净利润（如某些经营性应收应付项目变动）。对净利润和经营净现金流的影响金额、方向一致的项目就不需要调整。资本化计入在建工程的折旧既不影响净利润也不影响经营现金流，所以不需要在这里调整。